【裁判字號】    95,訴,647
【裁判日期】    951127
【裁判案由】    違反毒品危害防制條例
【裁判全文】
臺灣雲林地方法院刑事判決               95年度訴字第647號
公  訴  人  臺灣雲林地方法院檢察署檢察官
被      告  乙○○
上列被告因違反毒品危害防制條例案件，經檢察官提起公訴（95
年度毒偵字第931 號、第958 號、第1031號），並經檢察官擴張
事實（即移送併案之95年度毒偵字第1589號），被告於準備程序
進行中，就被訴事實為有罪之陳述，本院合議庭裁定由受命法官
獨任依簡式審判程序審理，判決如下：
    主      文
乙○○施用第一級毒品，累犯，處有期徒刑捌月。扣案海洛因淨
重零點壹柒公克沒收銷燬之。扣案已使用之注射針筒貳支、橡膠
製止血帶壹條、殘渣空袋壹只，均沒收之。
    事      實
一、乙○○前因施用第一級毒品案件，經臺灣臺北地方法院裁定
    送觀察、勒戒後，認有繼續施用毒品之傾向，復裁定送強制
    戒治，嗣經同院於民國90年12月28日，以90年度毒聲字第
    2794 號 裁定停止戒治，並於91年2 月8 日因停止戒治出所
    ，所餘戒治期間付保護管束，而於91年7 月1 日執行保護管
    束期滿。復因同案經同院於91年1 月3 日，以90年度訴字第
    784 號判處有期徒刑7 月確定，於92年2 月28日執行完畢。
    詎其仍不知悛悔，於上開強制戒治執行完畢釋放5 年內，復
    基於施用第一級毒品海洛因（下稱海洛因）之犯意，自94年
    11月中旬某起，至95年8 月23日下午某時許，在其雲林縣莿
    桐鄉大美村大美25之27號住處，以將海洛因摻水混合後置於
    注射針筒內，施打於手臂血管之方式，以約1 、2 天施用1
    次之頻率，接續施用海洛因多次。嗣於(一)95年6 月30日下午
    4 時50分許，為警在雲林縣斗六市鎮○路98號「萊爾富超商
    」前查獲，扣得海洛因1 小包（淨重0.17公克），並於同日
    採集尿液送驗，檢出毒品嗎啡陽性反應；(二)同年7 月4 日上
    午9 時55分許，為警在其同上住處查獲，並扣得其持有供施
    用海洛因之已使用注射針筒1 支、橡膠製止血帶1 條及海洛
    因殘渣袋1 只，並於同日採集尿液送驗，檢出毒品嗎啡陽性
    反應；(三)同年7 月17日上午10時許，為警在其同上住處查獲
    ，並扣得其持有供施用海洛因之已使用注射針筒1 支；(四)同
    年8 月24日凌晨1 時10分許，在雲林縣斗六市○○路1 號雲
    林郵局前為警查獲，經採尿送驗，檢出毒品嗎啡陽性反應。
二、案經雲林縣警察局斗六分局報告雲林地方法院檢察署檢察官
    偵查起訴及移送併案。
    理      由
一、上開犯罪事實，業據被告乙○○於警詢、偵查及本院審判中
    坦承不諱，其尿液經檢驗後呈嗎啡陽性反應，此有濫用藥物
    尿液檢驗檢體監管紀錄表4 紙、詮昕科技股份有限公司95年
    7 月20日、95年7 月20日、95年8 月18日、95年9 月14日
    00000000號、00000000號、00000000號、00000000號濫用藥
    物尿液檢驗報告4 紙附卷；扣案白粉送鑑後，認含有海洛因
    成分，有法務部調查局95年8 月22日調科壹字第160003139
    號鑑定通知書在卷可稽，堪認其自白與事實相符。又其前有
    如犯罪事實欄所示之觀察、勒戒等情，有臺灣高等法院被告
    前案紀錄表1 份在卷可參。本件事證明確，被告於前開強制
    戒治執行完畢釋放後5 年內，再犯本件毒品危害防制條例第
    10條施用第一級毒品之犯行，堪以認定。
二、(一)查海洛因屬毒品危害防制條例第2 條第2 項第1 款所列之
      第一級毒品，核被告乙○○所為，係違反毒品危害防制條
      例第10條第1 項之施用第一級毒品罪。
    (二)其持有第一級、第二級毒品進而施用，持有之低度行為為
      施用之高度行為所吸收，均不另論罪。
    (三)被告先後多次施用第一級毒品之行為，各行為之獨立性極
      為薄弱，在時間、空間上有密切關係，依一般社會健全觀
      念，難以強行分開，應視為數個舉動之接續施行，均屬實
      質上一罪之接續犯。公訴意旨認應論以包括一罪之集合犯
      ，容有誤會。
    (四)其接續施用第一級毒品之犯罪行為，既至刑法修正施行後
      之始終了，此接續之犯罪行為，復僅論以一罪，自非行為
      後法律有變更，而無新舊法比較之問題，附此敘明。
    (五)又其前因施用第一級毒品案件，經臺灣臺北地方法院於91
      年1 月3 日，以90年度訴字第784 號判處有期徒刑7 月確
      定，於92年2 月28日執行完畢，此有臺灣高等法院被告前
      案紀錄表1 份附卷可憑，其於受徒刑之執行完畢後，5 年
      以內故意再犯本件有期徒刑以上之罪者，為累犯，應依法
      加重其刑。
    (六)爰審酌被告經強制戒治後，仍不知戒絕毒品，復耽溺於戕
      身之物，並其犯後坦白承認，態度良好等犯罪之動機、目
      的、手段及所生之危險或損害等一切情狀，爰量處如主文
      所示之刑。
    (七)末查扣案海洛因1 小包（淨重0.17公克）為第一級毒品；
      扣案已使用之注射針筒2 支、橡膠製止血帶1 條及殘渣空
      袋1 只均為被告所有，且供施用海洛因犯罪之用，業據被
      告供承在卷，爰分別依毒品危害防制條例第18條第1 項前
      段沒收銷燬；及依刑法第38條第1 項第2 款沒收之。
三、據上論斷，應依刑事訴訟法第273 條之1 第1 項、第299 條
    第1 項前段，毒品危害防制條例第10條第1 項、第18條第1
    項前段，刑法第11條前段、第47條第1項、第38條第1 項第2
    款，判決如主文。
本案經檢察官甲○○到庭執行職務
中    華    民    國    95    年    11    月    27    日
                  刑事第二庭  法  官  李  貞  瑩
以上正本證明與原本無異。
如不服本判決，應於判決送達後10日內，向本院提出上訴狀。（
須附繕本）
中    華    民    國    95    年    11    月    27    日
                              書記官  孫  秀  桃
附錄本案論罪科刑法條全文
毒品危害防制條例第10條
施用第一級毒品者，處 6 月以上 5 年以下有期徒刑。
施用第二級毒品者，處 3 年以下有期徒刑。


司法院資訊處製作；財團法人民間司法改革基金會備份。
